【裁判字號】    99,易,1988
【裁判日期】    990730
【裁判案由】    詐欺
【裁判全文】
臺灣臺中地方法院刑事判決              99年度易字第1988號
公  訴  人  臺灣臺中地方法院檢察署檢察官
被      告  辛○○
            丙○○
上列被告等因詐欺案件，經檢察官提起公訴（99年度偵字第1030
7號），被告等於本院準備程序就被訴事實為有罪之陳述，經本
院合議庭裁定改行簡式審判程序，判決如下：
    主    文
辛○○犯如附表所示之詐欺取財罪，共玖罪，均累犯，各處如附
表所示之刑。應執行有期徒刑貳年。
丙○○幫助意圖為自己不法之所有，以詐術使人將本人之物交付
，累犯，屬有期徒刑月，如易科罰金，以新臺幣壹仟元折算壹
日。
    犯罪事實
一、辛○○前因違反替代役實施條例，經臺灣高雄地方法院判處
    有期徒刑3月，再因犯詐欺罪，經本院判處有期徒刑3月，所
    犯前開2罪復經本院裁定應執行有期徒刑5月確定，送監執行
    ，於民國97年2月27日縮刑期滿執行完畢；丙○○前因犯違
    反職役職責案件，經國防部南部地方軍事法院判處有期徒刑
    6月確定，送監執行，於97年11月18日易科罰金執行完畢。
    詎其2人不知反省，辛○○明知真實姓名年籍不詳、綽號「
    小武」之成年男子所組詐騙集團，利用電話、網路編造各種
    詐術，從事詐欺取財之犯罪，然僅因缺錢花用，辛○○即自
    99年3月間某日起加入上開詐騙集團，而與前述綽號「小武
    之」成年男子及其餘姓名年籍不詳之成年詐騙集團成員，共
    同基於意圖為自己不法所有之各別詐欺犯意聯絡，受「小武
    」之指示，負責收購人頭帳戶及提領詐騙所得贓款，辛○○
    並於99年4月20日或21日，在臺中市○○路與五常街口之統
    一便利超商門口，以每月租金新臺幣（下同）3000元之代價
    ，向王宇平（另經檢察官偵查中）收取其所開立臺中商業銀
    行清水分行帳號：000000000000號帳戶之存摺、金融卡及密
    碼，復依「小武」之指示，於99年4月26日15時許，在臺中
    市○○○路上之某統一便利超商門口，向真實姓名年籍不詳
    、綽號「阿偉」之成年男子，以1萬3000元之代價，收購張
    功國（另經檢察官偵查中）所開立第一銀行大雅分行帳號：
    00000000000號帳戶之存摺、金融卡及密碼，作為詐欺集團
    詐騙被害人存、匯款使用。而丙○○可預見若提供金融機構
    帳戶供他人使用，可能遭利用於遂行財產上犯罪之目的，竟
    仍基於幫助詐欺取財之不確定故意，於99年3月中旬某日，
    在臺中市○○路與五常街口之統一便利超商門口，將其所開
    立中華郵政股份有限公司臺中英才郵局帳號：000000000000
    00號帳戶及合作金庫銀行東臺中分行帳戶之存摺、金融卡、
    印章及密碼交予辛○○，而提供前揭詐欺集團為詐欺取財犯
    行時，作為存、匯款及提款帳戶使用。嗣辛○○與「小武」
    所屬之前揭詐欺集團成員取得前開帳戶資料後，果各共同基
    於意圖為自己不法所有之詐欺取財犯意聯絡，分別於如附表
    所示之時間，以如附表所示之方式，向如附表所示之被害人
    甲○○、庚○○、癸○○、戊○○、乙○○、己○○、林志
    恒、壬○○及丁○○等9人施用詐術，致上開被害人等各陷
    於錯誤，遂依該詐欺集團成員之指示，將如附表所示之金額
    匯入前開王宇平、張功國及丙○○之帳戶內。「小武」於確
    認上開被害人等匯款後，隨即以電話指示辛○○提款，辛○○接獲電話指示後，旋即持如附表所示人頭帳戶之金融卡，
    至臺中市○區○○路一帶之便利商店內設置之自動櫃員機，
    將上開被害人等匯入之款項領出（詳細之犯罪時間、地點、
    被害人、犯罪行為、詐騙所得，均詳如附表所示），待提領
    金額累積3萬元至5萬元後，即與「小武」相約在臺中市○○○路與學士路口之全家便利商店前，將領得之款項交予「小
    武」，辛○○提領之金額每累積至10萬元，即可獲得3000元
    之報酬。嗣於99年4月28日22時許，因辛○○報案遭人恐嚇
    ，經警到場處理並請其與在場之丙○○至派出所說明時，辛○○主動交出身上所攜帶之王宇平之上開臺中商業銀行帳戶
    之存摺1本及張功國之上開第一銀行帳戶之存摺1本、金融卡
    1張予警方查扣，進而查悉上情。
二、案經臺中市警察局第五分局報請臺灣臺中地方法院檢察署檢
    察官偵查起訴。
    理    由
一、按除被告所犯為死刑、無期徒刑、最輕本刑為3年以上有期
    徒刑之罪或高等法院管轄第一審案件者外，於刑事訴訟法第
    273條第1項程序進行中，被告先就被訴事實為有罪之陳述時
    ，審判長得告知被告簡式審判程序之旨，並聽取當事人、代
    理人、辯護人及輔佐人之意見後，裁定進行簡式審判程序；
    除簡式審判程序及簡易程序案件外，第一審應行合議審判，
    刑事訴訟法第273之1條第1項、第284條之1分別定有明文。
    查本件被告辛○○、丙○○所犯係死刑、無期徒刑、最輕本
    刑為3年以上有期徒刑或高等法院管轄第一審案件以外之罪
    ，並於本院行準備程序時就被訴事實為有罪之陳述，本院合
    議庭依前揭規定，經評議結果，裁定改由受命法官獨任行簡
    式審判程序。又簡式審判程序之證據調查，依刑事訴訟法第
    273條之2規定，不受同法第159條第1項審判外陳述排除之限
    制，再被告對於卷內之各項證據，亦不爭執證據能力，故卷
    內所列之各項證據，自得作為證據，合先敘明。
二、訊據被告辛○○、丙○○對於前揭犯罪事實均坦承不諱，且
    經證人甲○○、庚○○、癸○○、戊○○、乙○○、己○○
    、林志桓、壬○○及丁○○等人於警詢時證述明確，復有自
    動櫃員機交易明細表7份、丁○○存摺影本、臺中商業銀行
    清水分行函及附件王宇平帳號000000000000號存款帳戶開戶
    資料及交易明細、中華郵政股份有限公司函及附件丙○○臺
    中英才郵局帳00000000000000號存款帳戶開戶資料及交易明
    細、第一銀行大雅分行張功國帳號00000000000號帳戶存摺
    明細、扣押物品清單各1份，並有臺中商業銀行清水分行王
    宇平前開帳戶存摺1本、第一銀行大雅分行張功國前開帳戶
    存摺1本及金融卡1張扣案可資佐證。被告辛○○負責提領前
    開遭詐騙之被害人甲○○等人所匯款項，足認其確有為自己
    不法所有之意圖甚明，另被告丙○○上開合作金庫銀行之存
    款帳戶確係為詐騙集團使用無訛。被告2人自白核與事實相
    符，事證明確，其等犯行均堪認定。
三、按共同實行犯罪行為之人，在合同意思範圍以內，各自分擔
   犯罪行為之一部，相互利用他人之行為，以達其犯罪之目的
   者，即應對於全部所發生之結果，共同負責，不問犯罪動機
   起於何人，亦不必每一階段犯行，均經參與。再關於犯意聯
   絡，不限於事前有所協議，其於行為當時，基於相互之認識
   ，以共同犯罪之意思參與者，亦無礙於共同正犯之成立。且
   數共同正犯之間，原不以直接發生犯意聯絡者為限，即有間
   接之聯絡者，亦包括在內。詐欺集團成員，以分工合作之方
   式，各自分擔犯罪行為之一部，相互利用他人之行為，以達
   詐欺取財之目的，即應負共同正犯責任，不必每一階段犯行
   均經參與，且犯意之聯絡，亦不以直接發生者為限，其有間
   接之聯絡者，亦屬之（最高法院97年度臺上字第2946號判決
   意旨參照）。次按共同正犯之意思聯絡，原不以數人間直接
   發生者為限，即有間接之聯絡者，亦包括在內，如甲分別邀
   約乙、丙犯罪，雖乙、丙間彼此並無直接之聯絡，亦無礙於
   其為共同正犯之成立（最高法院77年臺上字第2135號判例意
   旨參照）。查被告辛○○加入前開詐騙集團，雖僅分別負擔
   犯罪行為之一部，然係相互利用其他組織成員之行為，以達
   最終之犯罪目的，且與其他成員間縱無直接犯意之聯絡，然
   從其等分工之情形，仍可見有間接之聯絡，而無礙於共同正
   犯之成立。又查被告丙○○係以幫助他人犯罪之故意，參與
   實施詐欺取財罪構成要件以外之行為，係屬幫助犯。是核被
   告辛○○所為附表所示犯行，均係犯刑法第339條第1項之詐
   欺取財罪；被告丙○○所為，係犯刑法第30條第1項、第339
   條第1項之詐欺取財罪之幫助犯。又被害人壬○○雖匯款2次
   至張功國帳戶，然係遭一次詐騙行為而為接續2次之匯款動作
   ，被告辛○○就被害人壬○○2次匯款行為，為接續犯，僅成
   立一罪。被告辛○○與綽號「小武」之成年男子及所屬姓名
   年籍不詳之成年詐騙集團成員間，就附表所示犯行，有犯意
   聯絡及行為分擔，均為共同正犯。被告辛○○所犯附表所示9
   次詐欺取財犯行，犯意個別，罪名不同，應予分論併罰。且
   查，被告辛○○前因違反替代役實施條例，經臺灣高雄地方
   法院判處有期徒刑3月，再因犯詐欺罪，經本院判處有期徒刑
   3  月，所犯前開2罪復經本院裁定應執行有期徒刑5月確定，
   送監執行，於97年2月27日縮刑期滿執行完畢；被告丙○○前
   因犯違反職役職責案件，經國防部南部地方軍事法院判處有
   期徒刑6月確定，送監執行，於97年11月18日易科罰金執行完
   畢。其2人前受徒刑執行完畢後，5年以內故意再犯本件有期
   徒刑以上刑之罪，均為累犯，應依刑法第47條第1項之規定，
   各加重其刑。被告丙○○幫助他人實行犯罪，為幫助犯，應
   依刑法第30條第2項之規定，按正犯之刑減輕之。被告丙○○
   有前開刑之加重及減輕事由，應依法先加重後減輕之。爰審
   酌被告辛○○參與詐騙集團擔任車手，領取被害人遭詐騙而
   匯款之款項，動機誠屬可議，非難性高，其參與犯罪集團分
   工之主從程度，時間長短，不法獲利之有無，另被告丙○○
   提供帳戶予不法份子使用，非惟幫助詐欺取財者遂行其目的
   ，同時使渠等得以隱匿其真實身分，減少遭查獲之風險，愈
   使其肆無忌憚，加深犯罪之猖獗，惟念及被告丙○○並未實
   際參與本件詐欺取財之犯行，對於破壞社會治安之責難性，
   尚不若實際實施犯罪行為之正犯為重，被告2人與上開不詳年
   籍姓名之人之關連性親疏，於此類型犯罪之角色輕重，被害
   人遭詐騙金額之多寡，並被告辛○○提領所詐得之財物合計
   16萬7057元，實際利用被告丙○○帳戶詐欺所得之財物為2萬
   9987元，及被告2人犯後坦承犯行等一切情狀，分別量處如主
   文所示之刑，並就被告辛○○部分，定其應執行之刑，且就
   被告丙○○部分，諭知易科罰金之折算標準。扣案之王宇平
   臺中商業銀行清水分行帳戶存摺1本、張功國第一銀行大雅分
   行帳戶存摺1本及金融卡1張，雖係供被告辛○○作為本案犯
   罪所用之物，然均非屬被告辛○○所有，爰均不予宣告沒收
   ，附此敘明。
據上論斷，應依刑事訴訟法第273條之1第1項、第299條第1項前
段，刑法第28條、第30條第1項、第2項、第339條第1項、第47條
第1項、第51條第5款、第41條第1項前段，刑法施行法第1條之1
，判決如主文。
中    華    民    國    99    年    7     月    30    日
                  刑事第六庭    法  官  戴博誠
以上正本證明與原本無異。
如不服本判決應於收受判決後10日內向本院提出上訴書狀，並應
敘述具體理由；其未敘述上訴理由者，應於上訴期間屆滿後20日
內向本院補提理由書（均須按他造當事人之人數附繕本）「切勿
逕送上級法院」。
                                書記官  林政佑
中    華    民    國    99    年    7     月    30    日
【附錄論罪科刑法條】
刑法第339條第1項：
意圖為自己或第三人不法之所有，以詐術使人將本人或第三人之
物交付者，處5年以下有期徒刑、拘役或科或併科1千元以下罰金
。
 附表：
┌─┬───┬─────┬─────────┬─────┬───────┬───────────┐
│編│被害人│犯罪時間  │匯款帳號、戶名    │受騙金額  │詐騙集團使用之│    所犯罪名及科刑    │
│號│      │          │                  │（新臺幣）│詐騙電話及詐騙│                      │
│  │      │          │                  │          │方法（即詐術）│                      │
├─┼───┼─────┼─────────┼─────┼───────┼───────────┤
│1 │甲○○│99年4月22 │臺中商業銀行清水分│4760元    │由不詳姓名年籍│辛○○共同犯詐欺取財罪│
│  │      │日14時58分│行帳號000000000000│          │之成年詐欺集團│，累犯，處有期徒刑柒月│
│  │      │          │號（戶名：王宇平）│          │成員在露天拍賣│。                    │
│  │      │          │                  │          │網站刊登販售「│                      │
│  │      │          │                  │          │OSIM ukimono美│                      │
│  │      │          │                  │          │體纖機」之不實│                      │
│  │      │          │                  │          │拍賣訊息，致何│                      │
│  │      │          │                  │          │汶怡瀏覽該網頁│                      │
│  │      │          │                  │          │後，信以為真而│                      │
│  │      │          │                  │          │陷於錯誤，遂至│                      │
│  │      │          │                  │          │桃園縣中壢市實│                      │
│  │      │          │                  │          │踐路上之統一便│                      │
│  │      │          │                  │          │利超商，依指示│                      │
│  │      │          │                  │          │以自動櫃員機轉│                      │
│  │      │          │                  │          │帳匯款至王宇平│                      │
│  │      │          │                  │          │之上開帳戶內，│                      │
│  │      │          │                  │          │隨即遭辛○○提│                      │
│  │      │          │                  │          │領一空。      │                      │
├─┼───┼─────┼─────────┼─────┼───────┼───────────┤
│2 │庚○○│99年4月22 │臺中商業銀行清水分│2490元    │由不詳姓名年籍│辛○○共同犯詐欺取財罪│
│  │      │日14時58分│行帳號000000000000│          │之成年詐欺集團│，累犯，處有期徒刑柒月│
│  │      │          │號（戶名：王宇平）│          │成員在露天拍賣│。                    │
│  │      │          │                  │          │網站刊登販售「│                      │
│  │      │          │                  │          │正豐牌3.5公斤 │                      │
│  │      │          │                  │          │雙槽型洗衣機」│                      │
│  │      │          │                  │          │之不實拍賣訊息│                      │
│  │      │          │                  │          │，致庚○○瀏覽│                      │
│  │      │          │                  │          │該網頁後，信以│                      │
│  │      │          │                  │          │為真而陷於錯誤│                      │
│  │      │          │                  │          │，遂至屏東縣屏│                      │
│  │      │          │                  │          │東市○○路182 │                      │
│  │      │          │                  │          │之2號，依指示 │                      │
│  │      │          │                  │          │以自動櫃員機轉│                      │
│  │      │          │                  │          │帳匯款至王宇平│                      │
│  │      │          │                  │          │之上開帳戶內，│                      │
│  │      │          │                  │          │隨即遭辛○○提│                      │
│  │      │          │                  │          │領一空。      │                      │
├─┼───┼─────┼─────────┼─────┼───────┼───────────┤
│3 │癸○○│99年4月22 │臺中商業銀行清水分│3500元    │由不詳姓名年籍│辛○○共同犯詐欺取財罪│
│  │      │日14時20分│行帳號000000000000│          │之成年詐欺集團│，累犯，處有期徒刑柒月│
│  │      │          │號（戶名：王宇平）│          │成員在雅虎奇摩│。                    │
│  │      │          │                  │          │拍賣網站刊登販│                      │
│  │      │          │                  │          │售「NOKIA牌523│                      │
│  │      │          │                  │          │0手機」之不實 │                      │
│  │      │          │                  │          │拍賣訊息，致魏│                      │
│  │      │          │                  │          │志賢瀏覽該網頁│                      │
│  │      │          │                  │          │後，信以為真而│                      │
│  │      │          │                  │          │陷於錯誤，遂依│                      │
│  │      │          │                  │          │指示以網路ATM │                      │
│  │      │          │                  │          │轉帳匯款至王宇│                      │
│  │      │          │                  │          │平之上開帳戶內│                      │
│  │      │          │                  │          │，隨即遭辛○○│                      │
│  │      │          │                  │          │提領一空。    │                      │
├─┼───┼─────┼─────────┼─────┼───────┼───────────┤
│4 │戊○○│99年4月22 │臺中商業銀行清水分│4760元    │由不詳姓名年籍│辛○○共同犯詐欺取財罪│
│  │      │日14時27分│行帳號000000000000│          │之成年詐欺集團│，累犯，處有期徒刑柒月│
│  │      │          │號（戶名：王宇平）│          │成員在露天拍賣│。                    │
│  │      │          │                  │          │網站刊登販售「│                      │
│  │      │          │                  │          │OSIM ukimono美│                      │
│  │      │          │                  │          │體纖機」之不實│                      │
│  │      │          │                  │          │拍賣訊息，致陳│                      │
│  │      │          │                  │          │泓霖瀏覽該網頁│                      │
│  │      │          │                  │          │後，信以為真而│                      │
│  │      │          │                  │          │陷於錯誤，遂至│                      │
│  │      │          │                  │          │桃園縣楊梅鎮秀│                      │
│  │      │          │                  │          │才路618號上海 │                      │
│  │      │          │                  │          │銀行，依指示以│                      │
│  │      │          │                  │          │自動櫃員機轉帳│                      │
│  │      │          │                  │          │匯款至王宇平之│                      │
│  │      │          │                  │          │上開帳戶內，隨│                      │
│  │      │          │                  │          │即遭辛○○提領│                      │
│  │      │          │                  │          │一空。        │                      │
├─┼───┼─────┼─────────┼─────┼───────┼───────────┤
│5 │乙○○│99年4月22 │臺中商業銀行清水分│4760元    │由不詳姓名年籍│辛○○共同犯詐欺取財罪│
│  │      │日14時12分│行帳號000000000000│          │之成年詐欺集團│，累犯，處有期徒刑柒月│
│  │      │          │號（戶名：王宇平）│          │成員在露天拍賣│。                    │
│  │      │          │                  │          │網站刊登販售「│                      │
│  │      │          │                  │          │OSIM ukimono美│                      │
│  │      │          │                  │          │體纖機OS-3680 │                      │
│  │      │          │                  │          │」之不實拍賣訊│                      │
│  │      │          │                  │          │息，致乙○○瀏│                      │
│  │      │          │                  │          │覽該網頁後，信│                      │
│  │      │          │                  │          │以為真而陷於錯│                      │
│  │      │          │                  │          │誤，遂至新竹縣│                      │
│  │      │          │                  │          │香山區○○路2 │                      │
│  │      │          │                  │          │段707號中華大 │                      │
│  │      │          │                  │          │學內郵局自動櫃│                      │
│  │      │          │                  │          │員機，依指示以│                      │
│  │      │          │                  │          │自動櫃員機轉帳│                      │
│  │      │          │                  │          │匯款至王宇平之│                      │
│  │      │          │                  │          │上開帳戶內，隨│                      │
│  │      │          │                  │          │即遭辛○○提領│                      │
│  │      │          │                  │          │一空。        │                      │
├─┼───┼─────┼─────────┼─────┼───────┼───────────┤
│6 │己○○│99年4月22 │臺中商業銀行清水分│1萬元     │由不詳姓名年籍│辛○○共同犯詐欺取財罪│
│  │      │日14時14分│行帳號000000000000│          │之成年詐欺集團│，累犯，處有期徒刑柒月│
│  │      │          │號（戶名：王宇平）│          │成員在雅虎奇摩│。                    │
│  │      │          │                  │          │拍賣網站刊登販│                      │
│  │      │          │                  │          │售「亞培倍力素│                      │
│  │      │          │                  │          │」之不實拍賣訊│                      │
│  │      │          │                  │          │息，致己○○瀏│                      │
│  │      │          │                  │          │覽該網頁後，信│                      │
│  │      │          │                  │          │以為真而陷於錯│                      │
│  │      │          │                  │          │誤，遂至臺中市│                      │
│  │      │          │                  │          │北屯區○○路50│                      │
│  │      │          │                  │          │號新光銀行自動│                      │
│  │      │          │                  │          │櫃員機前，依指│                      │
│  │      │          │                  │          │示以自動櫃員機│                      │
│  │      │          │                  │          │轉帳匯款至王宇│                      │
│  │      │          │                  │          │平之上開帳戶內│                      │
│  │      │          │                  │          │，隨即遭辛○○│                      │
│  │      │          │                  │          │提領一空。    │                      │
├─┼───┼─────┼─────────┼─────┼───────┼───────────┤
│7 │林志桓│99年4月22 │臺中商業銀行清水分│6800元    │由不詳姓名年籍│辛○○共同犯詐欺取財罪│
│  │      │日14時23分│行帳號000000000000│          │之成年詐欺集團│，累犯，處有期徒刑柒月│
│  │      │          │號（戶名：王宇平）│          │成員在露天拍賣│。                    │
│  │      │          │                  │          │網站刊登販售手│                      │
│  │      │          │                  │          │機之不實拍賣訊│                      │
│  │      │          │                  │          │息，致林志桓瀏│                      │
│  │      │          │                  │          │覽該網頁後，信│                      │
│  │      │          │                  │          │以為真而陷於錯│                      │
│  │      │          │                  │          │誤，遂至臺北縣│                      │
│  │      │          │                  │          │三重市農會自動│                      │
│  │      │          │                  │          │櫃員機前，依指│                      │
│  │      │          │                  │          │示以自動櫃員機│                      │
│  │      │          │                  │          │轉帳匯款至王宇│                      │
│  │      │          │                  │          │平之上開帳戶內│                      │
│  │      │          │                  │          │，隨即遭辛○○│                      │
│  │      │          │                  │          │提領一空。    │                      │
├─┼───┼─────┼─────────┼─────┼───────┼───────────┤
│8 │壬○○│99年4月27 │第一銀行大雅分行帳│9萬8000元 │由不詳姓名年籍│辛○○共同犯詐欺取財罪│
│  │      │日20時38分│號00000000000號（ │、2000元（│之成年詐欺集團│，累犯，處有期徒刑拾月│
│  │      │、20時40分│戶名：張功國）    │合計10萬元│成員撥打電話予│。                    │
│  │      │          │                  │）        │壬○○，並在電│                      │
│  │      │          │                  │          │話中對壬○○詐│                      │
│  │      │          │                  │          │稱：壬○○之前│                      │
│  │      │          │                  │          │在雅虎奇摩拍賣│                      │
│  │      │          │                  │          │網站購物，因誤│                      │
│  │      │          │                  │          │設為分期付款，│                      │
│  │      │          │                  │          │須至ATM操作取 │                      │
│  │      │          │                  │          │消等語，致鄭文│                      │
│  │      │          │                  │          │慧信以為真而陷│                      │
│  │      │          │                  │          │於錯誤，依指示│                      │
│  │      │          │                  │          │接續以自動櫃員│                      │
│  │      │          │                  │          │機轉帳匯款至張│                      │
│  │      │          │                  │          │功國之上開帳戶│                      │
│  │      │          │                  │          │內，隨即遭蔡益│                      │
│  │      │          │                  │          │成提領一空。  │                      │
├─┼───┼─────┼─────────┼─────┼───────┼───────────┤
│9 │丁○○│99年4月4日│中華郵政股份有限公│2萬9987元 │由不詳姓名年籍│辛○○共同犯詐欺取財罪│
│  │      │21時16分  │司臺中英才郵局帳號│          │之成年詐欺集團│，累犯，處有期徒刑捌月│
│  │      │          │00000000000000號（│          │成員撥打電話予│。                    │
│  │      │          │戶名：丙○○）    │          │丁○○，並在電│                      │
│  │      │          │                  │          │話中對丁○○詐│                      │
│  │      │          │                  │          │稱：丁○○之前│                      │
│  │      │          │                  │          │在網路購物有問│                      │
│  │      │          │                  │          │題，須至ATM操 │                      │
│  │      │          │                  │          │作取消等語，致│                      │
│  │      │          │                  │          │丁○○信以為真│                      │
│  │      │          │                  │          │而陷於錯誤，依│                      │
│  │      │          │                  │          │指示以自動櫃員│                      │
│  │      │          │                  │          │機轉帳匯款至之│                      │
│  │      │          │                  │          │丙○○上開帳戶│                      │
│  │      │          │                  │          │內，隨即遭蔡益│                      │
│  │      │          │                  │          │成提領一空。  │                      │
└─┴───┴─────┴─────────┴─────┴───────┴───────────┘

司法院資訊處製作；財團法人民間司法改革基金會備份。
